臺灣臺中地方法院刑事判決
110年度訴字第1602號
公  訴  人  臺灣臺中地方檢察署檢察官
被      告  吳○頡



選任辯護人  林少羿律師（法扶律師）
上列被告因違反毒品危害防制條例案件，經檢察官提起公訴（11
0年度偵字第25443號），本院判決如下：
    主    文
吳○頡犯意圖販賣而持有混合兩種以上毒品之第三、四級毒品罪
，處有期徒刑參年陸月。扣案如附表所示之物均沒收。
其餘被訴部分無罪。
    犯罪事實
一、吳○頡明知愷他命、4-甲基甲基卡西酮、甲基-N,N-二甲基卡
    西酮、硝甲西泮均為毒品危害防制條例第2條第2項第3款所
    列管之第三級毒品，不得意圖販賣而持有或持有純質淨重5
    公克以上；硝西泮為同條例第2條第2項第4款所列管之第四
    級毒品，不得意圖販賣而持有，竟同時基於意圖販賣而持有
    第三級毒品及意圖販賣而持有混合兩種以上毒品之第三、四
    級毒品之犯意，於民國110年8月4日晚上9時前某時，利用其
    所有如附表編號5所示手機開啟網路分享後，再以如附表編
    號6所示手機連結網路，並利用該手機內安裝之微信與真實
    姓名及年籍均不詳，微信暱稱「喇嘻」之成年男子（下稱「
    喇嘻」）聯繫後，於110年8月4日晚上9時許，前往臺中市中
    清交流道附近某處，向「喇嘻」以新臺幣（下同）5萬元之
    價格，購入如附表編號1所示之第三級毒品愷他命（重量詳
    如附表編號1「備註」欄所示），及如附表編號2至4所示之
    混合第三級毒品愷他命、4-甲基甲基卡西酮、甲基-N,N-二
    甲基卡西酮、硝甲西泮、第四級毒品硝西泮（毒品種類及數
    量均詳如各編號「備註」欄所示），除部分毒品欲供己施用
    外，並等候伺機販賣予他人以牟利，然尚未尋得購毒者。嗣
    於同日晚上10時16分許，吳○頡駕駛車牌號碼000-0000號自
    用小客車行經臺中市潭子區頭張路與昌平東七路口時為警攔
    查，在車內駕駛座扶手處發現如附表編號1所示之第三級毒
    品愷他命1包後，經吳○頡同意搜索，當場扣得如附表所示之
    物，因而查悉上情。
二、案經臺中市政府警察局第五分局報告臺灣臺中地方檢察署檢
    察官偵查起訴。
    理    由
壹、有罪部分
一、證據能力部分
  ㈠以下本案所引用被告以外之人於審判外之言詞或書面陳述，
    均經本院於審判時當庭直接提示而為合法調查，檢察官、被
    告吳○頡及其選任辯護人均同意作為證據（見本院卷第289頁
    ），本院審酌前開證據作成或取得狀況，均無非法或不當取
    證之情事，亦無顯不可信情況，故認為適當而均得作為證據
    。是前開證據，依刑事訴訟法第159條之5 規定，均具有證
    據能力。
  ㈡除法律另有規定外，實施刑事訴訟程序之公務員因違背法定
    程序取得之證據，其有無證據能力之認定，應審酌人權保障
    及公共利益之均衡維護，刑事訴訟法第158條之4定有明文。
    本案所引用之非供述證據，並無證據證明係實施刑事訴訟程
    序之公務員違背法定程序所取得，且檢察官、被告及其選任
    辯護人均未表示無證據能力，自應認均具有證據能力。
二、認定犯罪事實所憑證據及理由
  ㈠上開犯罪事實，業據被告於本院審理中坦承不諱（見本院卷
    第195-196、295頁），並有如附表所示之物扣案可憑，被告
    於本院審理中供稱：如附表編號1至4所示之物，是我以5萬
    元向「喇嘻」購買之第三級、第四級毒品，購入上開毒品後
    ，我除了欲供自身施用外，同時伺機對外販售，但尚未實際
    販售就被警方查獲；扣案如附表編號5、6所示手機都是我的
    ，我是用編號5所示手機開啟網路分享功能後，以編號6所示
    手機連結網路，並利用該手機內安裝之微信與「喇嘻」聯繫
    以購買毒品等語（見本院卷第291、293、295頁），且附表
    編號1至4所示之物，經送衛生福利部草屯療養院鑑驗，認分
    別含第三級毒品愷他命、4-甲基甲基卡西酮、甲基-N,N-二
    甲基卡西酮、硝甲西泮、第四級毒品硝西泮成分，且第三級
    毒品愷他命、4-甲基甲基卡西酮之純質淨重均為5公克以上
    （詳各編號「備註」欄所示）等情，有衛生福利部草屯療養
    院110年8月5日草療鑑字笫0000000000號、第0000000000號
    鑑驗書在卷可稽（見本院卷第91-69頁）。復有員警偵查報
    告(見偵卷第29-30頁)、臺中市政府警察局第五分局東山派
    出所110年8月4日搜索扣押筆錄、扣押物品目錄表、扣押物
    品收據(見偵卷第45-51頁)、110年8月4日臺中市○○區○○路○
    段000號前警方查獲現場暨扣案物照片(見偵卷第83-97頁、
    本院卷第41-43、53頁)、「喇嘻」之微信個人頁面截圖（見
    偵卷第99頁）、附表編號5所示手機內之照片、telegram對
    話紀錄截圖（見偵卷第103、115-123頁）在卷可稽，互核相
    符，足認被告自白與上開事證相符，堪以採信。
　㈡被告於本院審理中供稱：扣案如附表編號1至4所示毒品都是
    我預計販賣以賺取價差之毒品等語（見本院卷第196、295頁
    ），是被告係基於營利意思，而於前揭時、地，意圖販賣而
    持有如附表編號1至4所示毒品等情，亦可認定。
　㈢綜上所述，本案事證明確，被告上揭犯行洵堪認定，應依法
    論科。　
三、論罪科刑
　㈠按愷他命、4-甲基甲基卡西酮、甲基-N,N-二甲基卡西酮、硝
    甲西泮均為毒品危害防制條例第2條第2項第3款所列管之第
    三級毒品，不得意圖販賣而持有或持有純質淨重5公克以上
    ；硝西泮為同條例第2條第2項第4款所列管之第四級毒品，
    不得意圖販賣而持有。
　㈡按行為人意圖營利而購入毒品，在尚未尋找買主前，即為警
    查獲，其主觀上雖有營利之意圖，客觀上亦有購入毒品之行
    為，但其既未對外銷售，亦無向外行銷之著手販賣行為，自
    難認已著手實行販賣毒品，應論以意圖販賣而持有毒品罪（
    最高法院109年度台上字第4861號裁定可資參照）。查被告
    於前揭時、地，向「喇嘻」購入而持有如附表編號1至4所示
    毒品（毒品種類及數量詳如各編號「備註」欄所示），其持
    有上開毒品，有販售以營利之意圖，然並無向外行銷之著手
    販賣行為即為警查獲，依上說明，自應論以意圖販賣而持有
    毒品罪。　
　㈡核被告所為，係犯毒品危害防制條例第5條第3項之意圖販賣
    而持有第三級毒品罪，及同條例第9條第3項、第5條第3、4
    項之意圖販賣而持有混合兩種以上毒品之第三、四級毒品罪
    。被告持有第三級毒品愷他命純質淨重5公克以上、持有第
    三級毒品4-甲基甲基卡西酮純質淨重5公克以上之低度行為
    ，應各為其意圖販賣而持有第三級毒品、意圖販賣而持有混
    合兩種以上毒品之第三、四級毒品之高度行為所吸收，均不
    另論罪。
　㈢公訴意旨認被告持有如附表編號2至4所示毒品部分，係犯毒
    品危害防制條例第5條第3項、第4項之意圖販賣而持有第三
    級、第四級毒品罪等語，尚有未洽，惟起訴之基本社會事實
    同一，並經本院告知變更後之罪名(見本院卷第287頁)，而
    給予被告及其選任辯護人實質辯論之機會，已無礙當事人之
    攻擊防禦權，爰依刑事訴訟法第300條規定變更起訴法條。
  ㈣被告同時意圖販賣而持有如附表編號1所示第三級毒品，及如
    附表編號2至4所示混合兩種以上毒品之第三、四級毒品，係
    以一行為同時觸犯數罪名，為想像競合犯，應依刑法第55條
    之規定，從一重之意圖販賣而持有混合兩種以上毒品之第三
    、四級毒品罪處斷。
  ㈤刑之加重及減輕
    ⒈被告意圖販賣而持有混合兩種以上毒品之第三、四級毒品
      犯行，應依毒品危害防制條例第9條第3項規定，除適用其
      中最高級別即意圖販賣而持有第三級毒品之法定刑外，並
      加重其刑。
　　⒉辯護人雖替被告辯護稱：被告就被訴犯行於偵查及審判中
      均坦承不諱，請依毒品危害防制條例第17條第2項之規定
      減輕其刑等語（見本院卷第298頁）。惟查，被告於警詢
      中供稱：扣案如附表編號1所示毒品是要供我自行施用；
      附表編號2至4所示毒品則要用來開派對使用等語（見偵卷
      第35-36頁）；於偵查中供稱：扣案如附表編號1至4所示
      毒品都是我的，我準備要帶到汽車旅館開轟趴使用，我並
      沒有販賣毒品；（檢察官問：對於意圖販賣而持有第三級
      毒品部分，依你所述，你是否認？）是等語（見偵卷第16
      3-167頁），依被告上開供述，可見其於警詢及偵查中對
      持有如附表編號1至4所示毒品，始終否認有販賣以營利之
      意圖，且被告於本院審理中亦供稱其於偵查中係否認本案
      意圖販賣而持有持有第三級毒品、意圖販賣而持有混合兩
      種以上毒品之第三、四級毒品犯行，於本院審理中方坦承
      等語（見本院卷第298頁），自難認被告於偵查中已自白
      本案意圖販賣而持有持有第三級毒品、意圖販賣而持有混
      合兩種以上毒品之第三、四級毒品犯行，無從依毒品危害
      防制條例第17條第2項之規定減輕其刑。
    ⒊被告雖供稱其係向「喇嘻」購得如附表編號1至4所示毒品
      等語，然因被告將其與「喇嘻」之對話紀錄刪除，且無法
      提出「喇嘻」之資料供警追查，故檢警機關並未因而查獲
      其毒品來源等情，有臺灣臺中地方檢察署110年10月29日
      中檢謀良110偵25443字第1109107899號函、臺中市政府警
      察局第五分局110年11月3日中市警五分偵字第1100049770
      號函存卷可考(見本院卷第87-89頁)，自無從依毒品危害
      防制條例第17條第1項之規定減輕其刑。
    ⒋辯護人另替被告辯護稱：被告需扶養祖母、妻子及1名未成
      年子女，然因現有工作薪水無法支撐，方為本案犯行，被
      告為家中唯一經濟支柱，請求依刑法第59條規定酌減其刑
      等語（見本院卷第165、298頁）。惟被告本案意圖販賣而
      持有之毒品數量非微，其所為嚴重助長毒品流通，對社會
      治安均有相當程度危害，惡性匪淺，倘遽予憫恕而依刑法
      第59條規定減輕其刑，除對其個人難收改過遷善之效，無
      法達到刑罰特別預防之目的外，亦易使其他犯罪者心生投
      機、甘冒風險繼續非法流通毒品，無法達到刑罰一般預防
      之目的，甚且架空法定刑度而違反立法本旨，且衡諸社會
      一般人客觀標準，尚難謂有過重而情堪憫恕之情形，自無
      適用刑法第59條規定之餘地。
  ㈥爰以行為人之責任為基礎，審酌被告明知如附表編號1至4所
    示毒品對身心之危害，竟無視國家杜絕毒品犯罪之禁令，而
    為本案犯行，嚴重助長毒品流通，危害社會治安，殊值非難
    ；並衡酌被告犯罪之動機、目的、手段、犯罪後至本院審理
    中方坦承犯行之犯後態度，兼衡其自述之智識程度及家庭經
    濟生活狀況（見本院卷第296頁）等一切情狀，量處如主文
    所示之刑，以示懲儆。
  ㈦辯護人雖替被告辯護稱：請審酌被告之犯後態度及家庭經濟
    生活狀況等情狀，依刑法第74條第1項第1款之規定宣告緩刑
    等語（見本院卷第165頁）。惟按被告受2年以下有期徒刑、
    拘役或罰金之宣告，而有未曾因故意犯罪受有期徒刑以上刑
    之宣告，或前因故意犯罪受有期徒刑以上刑之宣告，執行完
    畢或赦免後，5年以內未曾因故意犯罪受有期徒刑以上刑之
    宣告情形者，認以暫不執行為適當者，得宣告2年以上5年以
    下之緩刑，其期間自裁判確定之日起算，刑法第74條第1項
    第1、2款定有明文。被告本案所受宣告之刑已逾2年，顯與
    上開緩刑要件不符，自無從依刑法第74條第1項規定，對其
    宣告緩刑。
四、沒收
  ㈠按犯毒品危害防制條例第4條至第9條、第12條、第13條或第1
    4條第1項、第2項之罪者，其供犯罪所用之物，不問屬於犯
    罪行為人與否，均沒收之，毒品危害防制條例第19條第1項
    定有明文。又違禁物，不問屬於犯罪行為人與否，沒收之，
    刑法第38條第1項亦有明定。
  ㈡扣案如附表編號1所示之物，經鑑驗認含第三級毒品愷他命成
    分；附表編號2、4所示之物，經鑑驗認均含第三級毒品4-甲
    基甲基卡西酮、甲基-N,N-二甲基卡西酮，及第四級毒品硝
    西泮成分；附表編號3所示之物，經鑑驗認含第三級毒品4-
    甲基甲基卡西酮、甲基-N,N-二甲基卡西酮、硝甲西泮，及
    第四級毒品硝西泮成分，且上開毒品均為被告本案意圖販賣
    而持有之毒品等情，業據被告於本院審理中供述明確（見本
    院卷第293頁），並有衛生福利部草屯療養院110年8月5日草
    療鑑字笫0000000000號、第0000000000號鑑驗書在卷可佐（
    見本院卷第61-69頁），是上開物品均屬違禁物，均應依刑
    法第38條第1項之規定宣告沒收。至於鑑驗用罄部分，則因
    不復存在，自毋庸為沒收之諭知，附此敘明。
  ㈢被告於本院審理中供稱：如附表編號5、6所示之物都是我的
    手機，我是用附表編號5所示手機開啟網路分享後，再以附
    表編號6所示手機連結網路，並利用微信與「喇嘻」聯繫以
    購買如附表編號1至4所示毒品等語（見本院卷第291頁），
    足認上開手機均為供被告本案犯罪所用之物，均應依毒品危
    害防制條例第19條第1項之規定，宣告沒收之。
貳、無罪部分
一、公訴意旨另略以：被告明知愷他命為毒品危害防制條例第2
    條第2項第3款所列管之第三級毒品，不得意圖販賣而持有，
    竟基於意圖販賣而持有第三級毒品之犯意，於110年2月間某
    日，在彰化縣員林交流道附近某處，向「喇嘻」以6千元之
    價格，購入重約2公克之第三級毒品愷他命1包，除部分供己
    施用外，並等候伺機販賣予他人以牟利，然迄被告於110年3
    月22日後某時，陸續將上開第三級毒品愷他命施用完畢時止
    ，仍尚未尋得購毒者，因認被告涉犯毒品危害防制條例第5
    條第3項之意圖販賣而持有第三級毒品罪嫌等語。
二、按意圖販賣而持有毒品，所侵害者為社會法益，其意圖販賣
    而持有之繼續，為行為之繼續，而非狀態之繼續，故其意圖
    販賣而持有毒品時，該罪雖告成立，但其完結，須繼續至持
    有行為終了時為止。經查，公訴意旨主張被告於110年2月間
    某日，基於意圖販賣而持有第三級毒品之犯意，向「喇嘻」
    購入第三級毒品愷他命1包，而自斯時起至同年3月22日後某
    時止，意圖販賣而持有上開第三級毒品，被告於本院審理中
    復供稱：我於110年2月間，在彰化縣○○鎮○道○號高速公路員
    林交流道附近向「喇嘻」購入第三級毒品愷他命後，除供我
    自身施用外，亦伺機對外販售，但一直到我年滿18歲後，上
    開第三級毒品愷他命陸續被我施用完畢，並未成功對外販售
    等語（見本院卷第294頁），揆諸前揭說明，被告此部分意
    圖販賣而持有之行為終了即犯罪完結時，被告業已年滿18歲
    ，已非屬少年等情，有被告之個人戶籍資料查詢結果在卷可
    證（見本院卷第13頁），本院自有審判權，合先敘明。
三、按犯罪事實應依證據認定之，無證據不得認定犯罪事實；不
    能證明被告犯罪或其行為不罰者，應諭知無罪之判決。刑事
    訴訟法第154條第2項、第301條第1項分別定有明文。次按事
    實之認定，應憑證據，如未能發現相當證據，或證據不足以
    證明，自不能以推測或擬制之方法，以為裁判基礎（最高法
    院40年度台上字第86號判決意旨參照）。而認定不利於被告
    之事實，須依積極證據，苟積極證據不足為不利於被告事實
    之認定時，即應為有利於被告之認定，更不必有何有利之證
    據（最高法院30年度上字第816號判決意旨參照）。又被告
    或共犯之自白，不得作為有罪判決之唯一證據，仍應調查其
    他必要之證據，以察其是否與事實相符，刑事訴訟法第156
    條第2項亦有所規定。上開規定之立法目的乃欲以補強證據
    擔保自白之真實性；亦即以補強證據之存在，藉之限制自白
    在證據上之價值。而所謂補強證據，則指除該自白本身外，
    其他足資以證明自白之犯罪事實確具有相當程度真實性之證
    據而言。雖其所補強者，非以事實之全部為必要，但亦須因
    補強證據與自白之相互利用，而足使犯罪事實獲得確信者，
    始足當之（最高法院74年度台覆字第10號判決意旨參照）。
四、檢察官認被告此部分涉犯毒品危害防制條例第5條第3項之意
    圖販賣而持有第三級毒品罪嫌，無非係以被告於警詢及偵查
    中之供述、員警職務報告、臺中市政府警察局第五分局查獲
    微量毒品送驗清冊影本、衛生福利部草屯療養院草療鑑字第
    0000000000號鑑驗書、東山派出所查獲涉嫌毒品危害防制條
    例毒品初步鑑驗報告單、查獲現場照片、如附表所示扣案物
    照片、附表編號5所示手機截圖、對話紀錄列印資料，及如
    附表所示之扣案物，為其主要論據。
五、訊據被告於本院審理時對上開犯行雖為認罪之表示（見本院
    卷第294-295頁）。惟依上說明，仍須有補強證據以擔保自
    白之犯罪事實確具有相當程度真實性。經查：
  ㈠被告於警詢中供稱：我向「喇嘻」購買過2次毒品，第一次是
    於110年2月間某日，在彰化縣員林交流道附近，以6千元之
    價格向「喇嘻」購買第三級毒品愷他命1包；第二次則是於1
    10年8月4日晚上9時許，在臺中市中清交流道附近停車場，
    以5萬元之價格向「喇嘻」購買如附表編號1至4所示毒品等
    語（見偵卷第38頁）；於偵查中供稱：如附表編號1至4所示
    毒品都是我於110年8月4日晚上9時許，在臺中市中清交流道
    附近停車場，以5萬元之價格向「喇嘻」所購得等語（見偵
    卷第165頁）；於本院審理中則供稱：我於110年2月間向「
    喇嘻」購買的第三級毒品愷他命，除了供我陸續施用外，同
    時也準備對外販售，但直到我年滿18歲之後，上開愷他命都
    由我施用完畢，均未對外販賣；扣案如附表編號1至4所示毒
    品，均為我於110年8月4日向「喇嘻」購得等語（見本院卷
    第294-295頁），其所述購買毒品之情形始終一致，堪信屬
    實，足認扣案如附表編號1至4所示毒品均係被告於110年8月
    4日晚上9時許，向「喇嘻」所購得，而與公訴意旨所指被告
    此部分意圖販賣而持有第三級毒品之犯行無涉，無從憑上開
    扣案物而認定被告確有此部分犯行。
　㈡至檢察官提出之員警職務報告（見偵卷第29-30頁）及查獲現
    場照片（見偵卷第83-87頁），僅足以說明警方於110年8月4
    日晚上10時16分許查獲被告及扣得如附表所示之物之經過；
    而臺中市政府警察局第五分局查獲微量毒品送驗清冊影本、
    衛生福利部草屯療養院草療鑑字第0000000000號鑑驗書、東
    山派出所查獲涉嫌毒品危害防制條例毒品初步鑑驗報告單（
    見偵卷第53-65頁），均係針對扣案如附表編號1至4所示毒
    品所為之調查、鑑定，然上開扣案物均無證據證明與被告此
    部分意圖販賣而持有第三級毒品犯行有關，業如前述，則檢
    察官提出之上開資料，亦無從作為此部分被告自白之補強證
    據。
　㈢卷附如附表編號5所示手機內之telegram對話紀錄截圖（見偵
    卷第121-123頁），固有被告向真實姓名及年籍均不詳，tel
    egram暱稱「小寶」之人發送「我是有在做」、「只是現在
    無現金」、「看有沒有辦法配合」、「坐回的」等文字之訊
    息，被告於本院審理中亦供稱：我上開發送的訊息是表示我
    也有販賣毒品的意思等語（見本院卷第196頁），然上開訊
    息之發送時間均係於110年7月17日後，與被告自110年2月間
    某日起至110年3月22日後某時止之意圖販賣而持有第三級毒
    品之犯行時間相隔近4月，二者間顯然無涉，故上開證據亦
    不足以補強佐證被告前揭自白。
　㈣按起訴之犯罪事實，究屬為可分之併罰數罪，抑為具單一性
    不可分關係之實質上或裁判上一罪，檢察官起訴書如有所主
    張，固足為法院審判之參考。然縱檢察官主張起訴事實屬實
    質上一罪或裁判上一罪關係之案件，經法院審理結果，認應
    屬併罰之關係時，或檢察官主張起訴事實屬數罪之關係，然
    法院審理結果，認應為實質上或裁判上一罪時，則為法院認
    事、用法職權之適法行使，並不受檢察官主張之拘束（最高
    法院108年度台上字第2567號判決意旨參照）。公訴意旨雖
    認被告此部分意圖販賣而持有第三級毒品犯行部分，與前揭
    經本院論罪科刑之部分具想像競合犯之裁判上一罪關係，然
    此部分倘成立犯罪，與本案論罪科刑部分之同時意圖販賣而
    持有第三級毒品、混合兩種以上毒品之第三、四級毒品之行
    為時間、地點均明確可分，應非出於單一犯罪目的所為，行
    為間亦無部分重疊或有不可分割之情形，自難認有何裁判上
    或實質上一罪關係。
六、綜上所述，被告固坦認此部分罪嫌，然檢察官提出上揭證據
    ，均不能補強被告於此部分犯行之自白。是本案依檢察官所
    舉各項證據方法，本院就被告是否有公訴意旨所指意圖販賣
    而持有第三級毒品愷他命之犯行，認仍有合理之懷疑存在，
    尚未達於通常一般之人均不致有所懷疑，而得確信其為真實
    之程度，無從形成被告此部分有罪之確信，依「罪疑有利於
    被告」之原則，即應為有利於被告之認定。且此部分倘成立
    犯罪，與本案前開論罪科刑部分並無裁判上或實質上一罪關
    係，業如上述，依法自應另為無罪之諭知。
據上論斷，應依刑事訴訟法第299條第1項前段、第301條第1項、
第300條，毒品危害防制條例第5條第3項、第4項、第9條第3項、
第19條第1項，刑法第11條、第55條、第38條第1項，判決如主文
。
本案經檢察官丙○○提起公訴，檢察官乙○○到庭執行職務。
中　　華　　民　　國　　111 　年　　7 　　月　　14　　日
                  刑事第五庭  審判長法  官  唐中興
　　　　　　　　　                  法  官  李怡真
　　　　　　　　　                  法  官  黃世誠
以上正本證明與原本無異。
如不服本判決應於收受送達後20日內向本院提出上訴書狀，並應
敘述具體理由；其未敘述上訴理由者，應於上訴期間屆滿後20日
內向本院補提理由書（均須按他造當事人之人數附繕本）「切勿
逕送上級法院」。
　　　　                            書記官  楊均謙
中　　華　　民　　國　　111 　年　　7 　　月　　15　　日

附錄論罪科刑法條
毒品危害防制條例第9條
成年人對未成年人販賣毒品或犯前三條之罪者，依各該條項規定
加重其刑至二分之一。
明知為懷胎婦女而對之販賣毒品或犯前三條之罪者，亦同。
犯前五條之罪而混合二種以上之毒品者，適用其中最高級別毒品
之法定刑，並加重其刑至二分之一。

毒品危害防制條例第5條
意圖販賣而持有第一級毒品者，處無期徒刑或10年以上有期徒刑
，得併科新臺幣7百萬元以下罰金。
意圖販賣而持有第二級毒品者，處5年以上有期徒刑，得併科新
臺幣5百萬元以下罰金。
意圖販賣而持有第三級毒品者，處3年以上10年以下有期徒刑，
得併科新臺幣3百萬元以下罰金。
意圖販賣而持有第四級毒品或專供製造、施用毒品之器具者，處
1年以上7年以下有期徒刑，得併科新臺幣1百萬元以下罰金。

附表：
編號 扣案物品 備註 1 晶體6包（取1包鑑驗，送驗數量：3.6917公克，驗餘數量：2.9989公克） 經送衛生福利部草屯療養院鑑驗，認均含第三級毒品愷他命成分，推估愷他命驗前總純質淨重13.7822公克 2 tiger圖樣包裝毒品咖啡包12包（取1包鑑驗，送驗數量：6.7352公克，驗餘數量：4.3602公克） 均為標示「Tiger」藍色包裝，内含淡橙色粉末，經送衛生福利部草屯療養院鑑驗，認均含第三級毒品4-甲基甲基卡西酮、甲基-N,N-二甲基卡西酮，及第四級毒品硝西泮成分，推估4-甲基甲基卡西酮驗前總純質淨重2.3292公克 3 發圖樣包裝毒品咖啡包24包（取1包鑑驗，送驗數量：3.7805公克，驗餘數量：1.4738公克） 均為標示「發」粉紅色迷彩包裝，内含綠色粉末，經送衛生福利部草屯療養院鑑驗，認均含第三級毒品4-甲基甲基卡西酮、甲基-N,N-二甲基卡西酮、硝甲西泮，及第四級毒品硝西泮成分，推估4-甲基甲基卡西酮驗前總純質淨重4.9338公克 4 卜派圖樣包裝毒品咖啡包24包（取1包鑑驗，送驗數量：7.5635公克，驗餘數量：5.3763公克） 均為大力水手圖示黑色包裝，内含橙色粉末，經送衛生福利部草屯療養院鑑驗，認均含第三級毒品4-甲基甲基卡西酮、甲基-N,N-二甲基卡西酮，及第四級毒品硝西泮成分，推估4-甲基甲基卡西酮驗前總純質淨重4.1833公克 5 iphone手機1支(含門號0000000000號SIM卡1張) 被告所有，供其為本案犯行所用 6 iphone手機1支(無SIM卡、IMEI:000000000000000) 被告所有，供其為本案犯行所用